【裁判字號】    94,上訴,1705
【裁判日期】    950511
【裁判案由】    違反毒品危害防制條例
【裁判全文】
臺灣高等法院高雄分院刑事判決        94年度上訴字第1705號
上  訴  人  臺灣高雄地方法院檢察署檢察官
被      告  甲○○
                    現另案於台灣高雄第二監獄執行
上列上訴人因被告違反毒品危害防制條例案件，不服臺灣高雄地
方法院94年度訴字第2357號中華民國94年10月14日第一審判決（
起訴案號：臺灣高雄地方法院檢察署94年度毒偵字第4043號，移
送併案案號：94年毒偵字第2792號、94年毒偵字第8464號、95年
毒偵第1739號），提起上訴，本院判決如下：
    主  文
原判決撤銷。
甲○○連續施用第一級毒品，累犯，處有期徒刑壹年。
扣案之第一級毒品海洛因共拾貳小包（其中壹小包淨重零點貳零
公克，空包裝重零點陸肆公克、拾小包合計淨重壹點壹陸公克，
空包裝重壹點柒肆公克）、壹小包淨重零點壹零公克，空包裝重
零點壹柒公克），均沒收銷燬。上開毒品之外包裝袋均沒收。
    事  實
一、甲○○前於民國91年間，因施用毒品案件，經送觀察勒戒後
    ，認有繼續施用毒品之傾向，由檢察官聲請送強制戒治，嗣
    停止戒治並付保護管束，於91年11月21日交付保護管束期滿
    視為強制戒治執行完畢，並由台灣高雄地方法院檢察署檢察
    官於91年12月2 日，以91年度戒毒偵字第1109號為不起訴處
    分確定。詎甲○○於強制戒治執行完畢後5 年內，仍不知戒
    絕施用毒品之惡習，仍基於施用第一級毒品之概括故意，自
    民國（下同）94年4 月10日（起訴書誤為94年4 月15日17時
    起回溯24小時內某時）起，至95年1 月9 日19時45分回溯24
    小時內之某時止，在其位於高雄市鹽埕區○○○路68號4 樓
    之4 住處或其友人位於高雄市○○路之住處內，以將毒品海
    洛因摻在香菸內後予以吸食之方式，連續施用第一級毒品海
    洛因多次。嗣分別於94年月11日17時許，甲○○至台灣高
    雄地方法院檢察署觀護人室依法接受採尿，其尿液經送驗後
    呈嗎啡陽性反應而查獲；94年10月4 日18時30分許，因另
    案遭通緝而於高雄市○○區○○路與愛國路口經警緝獲並扣
    得第一級毒品海洛因1 小包（淨重0 ‧20公克，空包裝重0
    ‧64公克）及不詳成分之白色粉末1 包，復經採尿送驗始知
    上情；94年11月8 日22時40分許，為警在屏東縣內埔鄉○
    ○村○○路49巷1 號查獲，扣得第一級毒品海洛因10小包（
    合計淨重1 ‧16公克，空包裝重1 ‧74公克）；95年1 月
    9 日16時40分許，在高雄縣鳳山市○○路121 號因行跡可疑
    ，經警盤查後主動交出其持有之第一級毒品海洛因1 小包（
    淨重0 ‧10公克，空包裝重0 ‧17公克），並經警帶回高雄
    市政府警察局小港分局高松派出所採尿送驗而查獲其施用第
    一級毒品之犯情。
二、案經台灣高雄地方法院檢察署檢察官自動檢舉偵查起訴。
    理  由
一、上揭被告連續施用第一級毒品之犯罪事實，業據被告於本院
    審理中坦白承認，且被告先後所採集尿液經送驗均確呈嗎啡
    陽性反應，有台灣檢驗科技股份有限公司濫用藥物尿液檢驗
    報告1 份、高雄市立凱旋醫院濫用藥物尿液檢驗報告2 份在
    卷可憑，又查獲扣案之白色粉末計12包均含第一級毒品海洛
    因成份，其中1 小包（94年10月4 日查獲，淨重0 ‧20公克
    ，空包裝重0 ‧64公克）、10小包（94年11月8 日查獲，合
    計淨重1 ‧16公克，空包裝重1 ‧74公克）、1 小包（淨重
    0 ‧10公克，空包裝重0 ‧17公克），有法務部調查局調科
    壹字第240003994 號、第000000000 號、第000000000 號鑑
    定通知書3 份附卷可稽。足認被告之自白與事實相符，其有
    上揭施用第一級毒品海洛因之犯行，應堪認定。另被告有如
    上所述之施用毒品前科，有台灣高等法院被告前案紀錄表、
    台灣高雄地方法院檢察署檢察官91年度戒毒偵字第1109號不
    起訴處分書各1 份在卷可查，是被告於強制戒治執行完畢後
    ，5 年內再犯本件施用第一級毒品罪，依毒品危害防制條例
    第23條規定，自應依法追訴處罰，合予敘明。
二、核被告所為，係犯毒品危害防制條例第10條第1 項之施用第
    一級毒品罪。被告持有第一級毒品海洛因後進而施用，其持
    有之低度行為，應為施用之高度行為所吸收，不另論罪。另
    被告雖曾於92年間，因施用毒品案件，經法院判處有期徒刑
    9 月確定，經合併執行另案公共危險案件之7 月有期徒刑之
    罪後，於94年4 月14日執行完畢之事實，有台灣高等法院被
    告前案紀錄表1 份在卷可查，其受有期徒刑之執行完畢，5
    年以內再犯本件有期徒刑以上之罪，為累犯，應依法加重其
    刑。
三、原審據以論處被告罪刑，固非無見；惟原審未及就被告於94
    年4 月11日起，至95年1 月9 日19時45分回溯24小時內之某
    時止時許起回溯24小時內之某時點連續施用第一級毒品海洛
    因之犯行（即檢察官上訴移送本院併辦即94年毒偵字第2792
    號、94年毒偵字第8464號、95年毒偵第1739號部分），一併
    加以審判，尚有未洽。檢察官以併案部分與起訴部分有裁判
    上一罪關係，為起訴效力所及，原審就此部分未及併與審究
    ，指摘原判決不當，提起上訴，為有理由，自應由本院將原
    判決撤銷改判。本院審酌被告已有施用毒品前科，曾經戒治
    程序，卻仍再犯本件施用毒品之犯行，顯見被告戒絕毒品依
    賴之決心不堅，惟念及被告犯後坦承施用毒品犯行，及其施
    用毒品之犯罪性質，係戕害自身身體健康，並未危及他人與
    其他一切情狀，量處如主文第2 項所示之刑。又查獲之第一
    級毒品海洛因計12包，其中1 小包（94年10月4 日查獲，淨
    重0 ‧20公克，空包裝重0 ‧64公克）、10小包（94年11月
    8 日查獲，合計淨重1 ‧16公克，空包裝重1 ‧74公克）、
    1 小包（淨重0 ‧10公克，空包裝重0 ‧17公克），均依毒
    品危害防制條例第18第1 項前段，不問屬於犯人與否均予沒
    收銷燬。至上開毒品之外包裝袋，依一般經驗判斷，袋上所
    殘留之甲基安非他命毒品應可分離，該外裝袋係被告所有，
    裝置甲基安非他命供被告施用所用之物，則應依刑法第38條
    第1 項第2 款規定沒收。
據上論結，應依刑事訴訟法第369 條第1 項前段、第364 條、第
299 條第1 項前段，毒品危害防制條例第10條第1 項、第18條第
1 項前段，刑法第11條前段、第56條、第47條、第38條第1 項第
2款 ，判決如主文。
本案經檢察官郭振昌到庭執行職務。
中    華    民    國    95    年    5     月    11    日
                  刑事第一庭    審判長法  官  郭雅美
                                      法  官  范惠瑩
                                      法  官  莊崑山
以上正本證明與原本無異。
如不服本判決應於收受本判決後10日內向本院提出上訴書狀，其
未敘述上訴理由者，並得於提起上訴後10日內向本院補提理由書
狀（均須按他造當事人之人數附繕本）「切勿逕送上級法院」。
中    華    民    國    95    年    5     月    11    日
                                      書記官  邱麗莉
附錄本件判決論罪科刑法條：
毒品危害防制條例第10條第1項
施用第一級毒品者，處 6 月以上 5 年以下有期徒刑。


司法院資訊處製作；財團法人民間司法改革基金會備份。
